【裁判字號】    99,簡上,8
【裁判日期】    990309
【裁判案由】    竊盜
【裁判全文】
臺灣彰化地方法院刑事判決               99年度簡上字第8號
上  訴  人  臺灣彰化地方法院檢察署檢察官
被      告  甲○○
上列上訴人因被告竊盜案件，不服本院九十八年度簡字第一八八
七號中華民國九十八年十二月七日第一審簡易判決（檢察官聲請
簡易判決處刑案號：九十八年度偵字第五九五０、七一二三號）
，提起上訴，本院管轄第二審合議庭判決如下︰
    主  文
上訴駁回。
甲○○緩刑貳年。
    事實及理由
一、本案經本院審理結果，認第一審判決認事用法及量刑均無不
    當，應予維持，並引用第一審判決書記載之事實、證據及理
    由（如附件）。
二、本件上訴人上訴意旨略以：被告甲○○竊取告訴人即被害人
    臺灣屈臣氏個人用品商店股份有限公司之財產，致告訴人受
    有極大損害，且被告犯後未與告訴人和解，毫無悔意，原審
    量刑顯屬過輕，經告訴人具狀請求上訴，核有相當理由，因
    而提起上訴云云。
三、按「被告以外之人於審判外之陳述，雖不符前四條之規定，
    而經當事人於審判程序同意作為證據，法院審酌該言詞陳述
    或書面陳述作成時之情況，認為適當者，亦得為證據。當事
    人、代理人或辯護人於法院調查證據時，知有第一百五十九
    條第一項不得為證據之情形，而未於言詞辯論終結前聲明異
    議者，視為有前項之同意。」，刑事訴訟法第一百五十九條
    之五定有明文。本件被告於本院準備程序時，表示對於檢察
    官所提各項證據方法之證據能力並無意見，本院審酌上開各
    該證據均非屬違法取得之證據，復經本院於審判期日就上開
    證據進行調查、辯論，依法均具有證據能力。
四、次按量刑之輕重係屬事實審法院得依職權自由裁量之事項，
    苟已斟酌刑法第五十七條各款所列情狀而未逾法定刑度，即
    不得遽指為違法。且在同一犯罪事實與情節，如別無其他加
    重或減輕之原因，下級審法院量定之刑，亦無過重或失輕之
    不當情形，則上級審法院對下級審法院之職權行使，原則上
    應予尊重（最高法院八十五年度台上字第二四四六號判決參
    照）。原審以被告所犯刑法第三百二十條第一項之四次竊盜
    犯行事證明確，並據以論罪科刑，各判處被告拘役二十日、
    二十日、二十日、四十日，並定應執行拘役八十日及諭知易
    科罰金之折算標準，核無違誤不當，上訴人指摘原判決量刑
    過輕，請求撤銷原判決云云，為無理由，應駁回其上訴。
五、末查被告前未曾因故意犯罪受有期徒刑以上刑之宣告，此有
    臺灣彰化地方法院檢察署刑案資料查註紀錄表及臺灣高等法
    院被告前案紀錄表在卷可考，其因一時失慮，致罹刑典，且
    於本案檢察官上訴後已與告訴人達成民事和解，有九十九年
    一月七日和解書一份存卷可稽，其經此教訓，應知警惕而無
    再犯之虞，所宣告之刑，認以暫不執行為適當，爰併予宣告
    緩刑二年，以勵自新。
據上論斷，應依刑事訴訟法第四百五十五條之一第一項、第三項
、第三百六十四條、第三百六十八條、第三百七十三條，刑法第
七十四條第一項第一款，判決如主文。
本案經檢察官林于人到庭執行職務。
中    華    民    國    99    年    3     月    9     日
                  臺灣彰化地方法院刑事第三庭
                      審判長法  官  李  進  清
                            法  官  洪  志  賢
                            法  官  陳  銘  壎
以上正本證明與原本無異。
本件不得上訴。
中    華    民    國    99    年    3     月    9     日
                            書記官  蘇  美  苓

司法院資訊處製作；財團法人民間司法改革基金會備份。
